最高法院刑事裁定　　　　　　　　　 111年度台抗字第1065號
抗　告　人　
即　聲請人　徐咏頌（被告之兄）
被　　　告　徐月香
上列抗告人因被告違反洗錢防制法案件，不服臺灣高等法院中華
民國111年 7月15日駁回聲請具保停止羈押之裁定（111年度聲字
第2298號），提起抗告，本院裁定如下：
    主  文
抗告駁回。
    理  由
一、按被告經訊問後，認有法定羈押原因，於必要時得羈押之。
    所謂必要與否，應由法院斟酌訴訟進行程度、犯罪性質、犯
    罪實際情狀及其他一切情事，審慎斟酌有無保全被告或證據
    之必要，依職權妥適裁量。被告或得為其輔佐之人聲請具保
    停止羈押，除有刑事訴訟法第 114條各款所列情形之一，不
    得駁回者外，准許與否，該管法院有審酌裁量之權。
二、本件原裁定以被告徐月香因違反洗錢防制法案件（一般洗錢
    罪，另想像競合犯詐欺取財罪），前經法官訊問後，認其犯
    罪嫌疑重大，有刑事訴訟法第101條之1第1項第7款之情形，
    有羈押之必要，於民國111年5月12日執行羈押。查被告涉犯
    詐欺、洗錢各犯行，業經第一審法院判處罪刑（應執行有期
    徒刑1年4月，併科罰金新臺幣16萬元）在案，並有卷內相關
    證據可佐，足認其犯罪嫌疑確屬重大，衡以被告於本件犯行
    之前(即110年8至10月間)，甫因類似情節之詐欺、洗錢犯行
    屢經檢察官偵查、起訴，猶再違犯本件詐欺、洗錢犯行，有
    事實足認有反覆實施刑法第339條第1項詐欺罪之虞，再考量
    本案情節涉及詐欺、洗錢，被害人為 2人，且被害金額甚鉅
    ，對社會治安及他人財產法益危害重大，經審酌國家社會秩
    序之公共利益與被告人身自由受限制之程度，就其目的與手
    段依比例原則權衡，為確保日後訴訟程序及國家刑罰權之具
    體實現，認仍有繼續羈押必要，尚無從以限制住居、出境及
    具保等手段替代羈押，其羈押之原因及必要性仍然存在，復
    無刑事訴訟法第 114條所定不得駁回具保聲請之情形，而駁
    回抗告人徐咏頌為被告具保停止羈押之聲請，已敘明其裁酌
    理由，核屬原審法院職權之行使，經核於法並無違誤。抗告
    人泛稱被告罹老人病，並未提出有如何符合非保外治療顯難
    痊癒之情形。至其餘抗告意旨，無非對於原審就有無羈押事
    由及羈押必要性等節，所為適法之職權行使，仍憑己見指為
    違法，或執與部分被害人達成民事和解等情詞，指摘原裁定
    不當，應認本件抗告為無理由，予以駁回。
據上論結，應依刑事訴訟法第412條，裁定如主文。
中    華    民    國   111    年    8     月    3     日
                  刑事第七庭審判長法  官  段  景  榕  
                                  法  官  沈  揚  仁  
                                  法  官  楊  力  進  
                                  法  官  汪  梅  芬  
                                  法  官  宋  松  璟  
本件正本證明與原本無異
                                  書記官
中    華    民    國   111    年    8     月    11    日